# 股东减资金额超过账面净资产份额，在单体和合并层面该如何处理

提问人：拜雪公主 10051005 时间：2020-12-05 13:33:06
集团旗下A公司少数股东减资，按照协议，减资款按照中介评估的股权价值进行确定。少数股东实际出资 10 万元，账面的未分配利润为负数，但由于A公司预计未来要收到一笔管理费收入（未满足收入确认条件所以没有入账），评估认为少数股东的股权值 80 万。因此A公司支付少数股东的减资款共 80 万元。请问，在A公司单体和集团的合并层面该如何分别处理？这 70 万的差异不能作为股利分配，因为未分配利润是负数。在单体层面，是要视为财务费用吗？

回答人：chenyiwei
A公司层面：根据所支付的减资款，依次冲减实收资本（以减资金额为限）、资本公积（资本溢价）、盈余公积、未分配利润。
集团合并报表层面：所支付的减资款和所减少的少数股东权益之间的差额调整资本公积（资本溢价）。